臺灣彰化地方法院交通事件裁定　　　　 94年度交聲字第590號
移
異 議人 即　吳宥錆
受 處分 人（甲○○）
上列受處分人因違反道路交通管理處罰條例案件，對於交通部公
路總局台中區監理所彰化監理站中華民國94年9月20日、同年月
24日、同年月29日所為之處分（原處分案號：彰監四字第裁64—
M00000000、Z00000000、M00000000號），聲明異議，本院裁定
如下：
   主   文
異議均駁回。
   理   由
一、按汽車駕駛人未領有駕駛執照駕車者，處新臺幣（下同）6,
    000元以上12,000元以下罰鍰，並當場禁止其駕駛及扣留其
    車輛執照，道路交通管理處罰條例第21條第1項第1款定有明
    文。次按汽車所有人領有號牌而未懸掛者，處3,600元以上
    10,800元以下罰鍰，道路交通管理處罰條例第12條第1項第7
    款亦有明定。
二、本三件聲明異議意旨皆略以：本三件異議人即受處分人吳宥
    錆即甲○○均不爭執裁決書中舉發違規事實所載，惟因其工
    作不穩定，無正常之收入，又必須負擔家計，請求分期付款
    繳納罰鍰，爰聲明異議云云。
三、經查，異議人即受處分人吳宥錆即甲○○所有之車號UB─
    0123自用一般小客車，於附表所示時、地先後違規，並分別
    為舉發機關員警攔停舉發之事實，此除有舉發違反道路交通
    管理事件通知單3紙附卷可稽外，且為受處分人所自承，是
    其違規事實明確。至其於異議狀內均以個人事由希求分期繳
    納罰緩乙節，雖其情可憫，惟原處分既無違法，有關罰緩如
    何繳納等執行事宜，應屬道路交通管理處罰主管機關之權責
    ，受處分人宜洽主管機關尋求解決之道，此部分尚非聲明異
    議所得救濟，亦非本院所得審理，從而，本三件異議核無理
    由，均應予駁回。
四、據上論斷，應依道路交通案件處理辦法第19條，裁定如主文
    。
中　　華　　民　　國　　94　　年　　10　　月　　26　　日
                   交通法庭      法  官  吳永梁
以上正本證明與原本無異。
如不服本裁定，應於送達後5日內，向本院提出抗告狀（須附繕
本）。
中　　華　　民　　國　　94　　年　　10　　月　　31　　日
                                 書記官  陳美敏
附表：
┌──┬──────────────────┬──────┬──────┬──────────┬──────┐
│編號│        舉發機關暨單號              │  違規時間  │  違規地點  │      違規事實      │  裁決日期  │
├──┼──────────────────┼──────┼──────┼──────────┼──────┤
│1   │臺南縣警察局永康分局大橋派出所南縣警│91年3月31日 │永康市中山南│未領有駕駛執照駕車者│94年9月20日 │
│    │交字第M00000000號                   │            │路與中華路口│                    │            │
├──┼──────────────────┼──────┼──────┼──────────┼──────┤
│2   │內政部警政署國道公路警察局國道第八警│91年7月31日 │國道三號372 │未領有駕車執照駕車者│94年9月24日 │
│    │察隊田寮分隊公警局交字第Z00000000號 │            │公里處北上  │領有號牌而未懸掛者  │            │
├──┼──────────────────┼──────┼──────┼──────────┼──────┤
│3   │臺南縣警察局永康分局龍潭派出所南縣警│91年10月16日│永康市中山南│未領有駕駛執照駕車者│94年9月29日 │
│    │交字第M00000000號                   │            │路與中華路口│領有號牌而未懸掛    │            │
└──┴──────────────────┴──────┴──────┴──────────┴──────┘
